臺灣橋頭地方法院民事裁定
111年度聲字第72號
聲  請  人  楊國源  


相  對  人  富邦資產管理股份有限公司

法定代理人  洪主民  
上列當事人間聲請停止執行事件，本院裁定如下：
    主  文
聲請人以新臺幣伍仟元供擔保後，本院一一一年度司執字第四二
五一號強制執行事件，於本院一一一年度補字第五四二號債務人
異議之訴事件（含嗣後分案之本案訴訟案件）判決確定前，應暫
予停止。
    理  由
一、按有回復原狀之聲請，或提起再審或異議之訴，或對於和解
    為繼續審判之請求，或提起宣告調解無效之訴，撤銷調解之
    訴，或對於法院依強制執行法第4 條第1 項第5 款之裁定提
    起抗告時，法院因必要情形或依聲請定相當並確實擔保，得
    為停止強制執行之裁定，強制執行法第18條第2 項定有明文
    。又按強制執行法明示以不停止執行為原則，第18條第2 項
    所以例外規定得停止執行，係因回復原狀等訴訟，如果勝訴
    確定，債務人或第三人之物已遭執行無法回復，為避免債務
    人或第三人發生難以回復之損害，必於認有必要時，始得裁
    定停止執行。如無停止執行必要，僅因債務人或第三人憑一
    己之意思，即可達到停止執行之目的，不僅與該條所定原則
    上不停止執行之立法意旨有違，且無法防止債務人或第三人
    濫行訴訟以拖延執行，致害及債權人權益。故受訴法院准債
    務人或第三人提供擔保停止執行，須於裁定中表明有如何停
    止執行之必要性，始得謂當。而有無停止執行必要，更應審
    究提起回復原狀或異議之訴等訴訟之債務人或第三人之權利
    是否可能因繼續執行而受損害以為斷。倘債務人或第三人所
    提訴訟為不合法、當事人不適格、顯無理由，或繼續執行仍
    無害債務人或第三人之權利者，均難認有停止執行之必要（
    最高法院101 年度台抗字第787 號裁判要旨參照）。
二、聲請意旨略以：聲請人前接獲本院111年度司執字第4251號
    （聲請狀誤載為第4152號，下稱系爭執行事件）執行通知，
    相對人係以雙方間有債權債務關係存在，然聲請人並不認識
    相對人，聲請人提起確認債權不存在之訴，經本院以111年
    度補字第542號債務人異議之訴（下稱本案訴訟）受理，聲
    請人恐如不停止執行，將來恐難回復執行前之狀態，為此，
    爰依強制執行法第18條第2項、民事訴訟法第521條第3項，
    聲請願供擔保裁定停止系爭執行事件。
三、經查：
（一）系爭執行事件之執行名義為臺灣高雄地方法院民國102年1
      2月23日雄院隆102司執竹字第175331號債權憑證（下稱系
      爭債權憑證），而聲請人已提出債務人異議之訴，業據本
      院依職權調取上開執行卷及本案訴訟卷宗可稽，是由形式
      及目前訴訟進度觀之，該異議之訴並無不合法、當事人不
      適格、顯無理由，或繼續執行仍無害債務人或第三人之權
      利者之情形，而相對人已聲請對聲請人之財產強制執行，
      系爭執行事件已於111年2月25日核發薪資移轉命令，是聲
      請人所提異議之訴有無理由，尚待審理，如不停止執行，
      將立即損及聲請人每月之收入及生活，倘聲請人該異議之
      訴勝訴，將來確有難於回復執行前之狀態，依前揭說明，
      堪認聲請人之聲請為有理由，應予准許。
（二）又查，本件相對人聲請強制執行之債權金額為新臺幣（下
      同）29,939元，故本院認本件停止執行擔保金之酌定，自
      應以上開債權金額為計算相對人所受損害之基準，故本件
      若暫予停止執行程序，相對人因而無法運用可能受有之期
      間損害額應以債權人延時受償期間利息之差額為限。又本
      案訴訟訴訟標的金額為29,939元，依民事訴訟法第427條
      第1項規定應適用簡易訴訟程序，且未逾民事訴訟法第466
      條第1項所定數額，屬不得上訴第三審之事件，依其爭執
      之難易程度，並參考各級法院辦案期限實施要點第2條規
      定，民事簡易程序第一審、第二審案件辦案期限分別為10
      月、2年，共計2年10月，以本案訴訟可能經過之訴訟期間
      2年10月計算，按法定年息5％計算，相對人之所受損害應
      為5,000元【計算式：29,939元×5％×（2＋10/12）＝5,000元
      ，千以下無條件進位】，爰酌定如主文所示相當擔保金額
      准許之。
四、依強制執行法第18條第2項，裁定如主文。
中　　華　　民　　國　　111 　年　　7 　　月　15 　　日
                民事第一庭    法　官　張琬如
以上正本係照原本作成。
如對本裁定抗告須於裁定送達後10日內向本院提出抗告狀，並繳
納裁判費新臺幣1,000元。
中　　華　　民　　國　　111 　年　　7 　　月　　15　　日
                               書記官  陳儀庭